【裁判字號】    99,苗簡,126
【裁判日期】    990226
【裁判案由】    傷害等
【裁判全文】
臺灣苗栗地方法院刑事判決             99年度苗簡字第126號
聲  請  人  臺灣苗栗地方法院檢察署檢察官
被      告  甲○○
上列被告因恐嚇案件，經檢察官聲請以簡易判決處刑（98年度偵
字第6613號），本院判決如下：
    主      文
甲○○犯貳次恐嚇危害安全罪，累犯，各處有期徒刑參月，如易
科罰金，均以新臺幣壹仟元折算壹日，應執行有期徒刑肆月，如
易科罰金，以新臺幣壹仟元折算壹日。
    事實及理由
一、本件除犯罪事實補充記載「甲○○所犯傷害部分業經告訴人
    乙○○於本院調查時當庭撤回告訴，由本院另案審結，不予
    引用外」外，其餘犯罪事實及證據均引用檢察官聲請簡易判
    決處刑書內容之記載（如附件）。
二、被告於94年間，因毒品危害防制條例案件，分別經本院判處
    有期徒刑4 月、6 月，定應執行刑9 月確定，並於95年4 月
    21日因徒刑易科執畢出監等情，有臺灣高等法院被告前案紀
    錄表1 份在卷可稽，其受有期徒刑執行完畢後，5 年之內故
    意再犯本件有期徒刑以上之罪，為累犯，應依法加重其刑。
三、爰審酌被告於本件犯罪之動機、目的、手段、品行、智識程
    度、所生危害及其於本院審理中坦承犯行，並與被害人達成
    民事和解，有調解紀錄表1 紙附卷足憑等一切情狀，量處如
    主文所示之刑，併諭知易科罰金之折算標準，暨定應執行之
    刑及諭知易科罰金之折算標準。
四、應適用法條：
（一）刑事訴訟法第449 條第1 項前段、第454 條第2 項。
（二）刑法第305 條、第47條第1 項、第51條第6 款、第41條第
      1 項。
（三）刑法施行法第1 條之1 第1 項、第2 項前段。
五、如不服本判決，得自收受送達之日起10日內，向本院提起上
    訴（須附繕本）。
中    華    民    國    99    年    2     月    26    日
                  苗栗簡易庭    法  官  周靜妮
以上正本證明與原本無異。
                                書記官  巫  穎
中    華    民    國    99    年    2     月    26    日
附錄本案論罪科刑法條：
刑法第305 條
以加害生命、身體、自由、名譽、財產之事，恐嚇他人致生危害
於安全者，處2 年以下有期徒刑、拘役或3 百元以下罰金。
附件:
臺灣苗栗地方法院檢察署檢察官聲請簡易判決處刑書
                                      98年度偵字第6613號
    被      告  甲○○  男  27歲（民國○○年○月○○日生）
                        住苗栗縣苑裡鎮客庄里3鄰14之26號
                        國民身分證統一編號：Ｚ000000000號
上列被告因傷害等案件，業經偵查終結，認為宜以簡易判決處刑
，茲將犯罪事實及證據並所犯法條分敘如下：
        犯罪事實
一、甲○○與乙○○原係男女朋友關係，因乙○○提議分手，致
    甲○○心生不滿，竟基於恐嚇之犯意，於民國98年10月27日
    至28日，接續利用其0000-000000號行動電話傳送「你知道嗎
    ，你那麼絕讓我有點不願你有好日子過嗎，我一直找理由不
    恨你，但你居然這樣對我，我給你3天的時間讓我不恨你，不
    然我一定會找你一起死」、「真的不要逼我狠下心帶你陪我
    一起死，我從頭到尾沒那意思，不要再跟別人說有的沒的了
    ，你是真的要我拉你一起死嗎，沒問題，你等著」、「我不
    是玩具，我會讓你知道玩弄人家是要付出代價的，讓你感受
    玩火的後果，我一定會讓你後悔玩弄我的，你再去四處亂講
    無所謂，我會討回來的」等恐嚇言詞至乙○○所使用之0000
    -000000號行動電話內，以此加害生命之事恐嚇乙○○，致乙
    ○○心生畏懼，足生危害於生命、身體之安全。復於98年11
    月15日晚上7時45分許，在苗栗縣苑裡鎮田心里7鄰附近，攔
    下騎乘機車上班之乙○○，甲○○基於傷害他人身體之犯意
    ，持注射針筒往乙○○左大腿刺3針，致乙○○受有1處針孔
    約0.1×0.1cm等傷害，並基於恐嚇之犯意，恫嚇：「那是愛
    滋針，我朋友有愛滋病，如果你不聽我的話，我就要向別人
    說你身上有病」等語，以此加害名譽之事恐嚇乙○○，致乙
    ○○生畏懼，足生危害於其安全。
二、案經乙○○訴由苗栗縣警察局通霄分局報告偵辦。
        證據並所犯法條
一、詢據被告甲○○矢口否認有傷害、恐嚇犯行，辯稱：我就拿
    著縫衣服的針在乙○○面前揮，我只是跟他玩等語。然上開
    犯罪事實，業據告訴人乙○○於警詢及偵查中指述綦詳，且
    有李綜合醫療社團法人苑裡李綜合醫院急診病歷、翻拍照片
    3張等附卷可稽，是被告上開所辯，僅係事後卸責之詞，不
    足採信，其傷害及恐嚇犯嫌堪予認定。
二、核被告甲○○所為，係犯刑法第277條第1項傷害之罪嫌及同
    法第305條之恐嚇危害安全罪嫌。其1次傷害罪嫌與2次恐嚇罪
    嫌，犯意各別，行為互異，請分論併罰。
三、依刑事訴訟法第451條第1項聲請逕以簡易判決處刑。
    此  致
臺灣苗栗地方法院
中    華    民    國    99    年    1    月  25      日
                              檢  察  官  葉  柏  岳
本件證明與原本無異
中    華    民    國    99    年    1     月    28    日
                              書  記  官  彭  國  恭

司法院資訊處製作；財團法人民間司法改革基金會備份。
